臺灣高等法院臺南分院民事裁定　100年度抗字第114號
抗　告　人　林振祥
相　對　人　黃祥銘
上列抗告人因與相對人黃祥銘間撤銷假處分裁定事件，對於中華
民國100年6月3日臺灣臺南地方法院100年度裁全聲字第9號裁定
提起抗告，本院裁定如下：
    主  文
抗告駁回。
抗告訴訟費用新台幣壹仟元由抗告人負擔。
    理  由
一、本件抗告意旨略以：緣門牌號碼台南市○○街57巷5號之房
    屋(下稱系爭房屋)為訴外人即相對人父親黃田村所有，系爭
    房屋為黃田村在世時與抗告人林振祥及抗告人生母周素賢共
    同居住之房屋，抗告人亦為訴外人黃田村之子，因相對人否
    認抗告人與黃田村間之父子關係，抗告人依法提起確認親子
    關係存在之訴訟，為保全抗告人繼承權益，抗告人聲請假處
    分，並聲請裁定停止100年度南簡字第319號之訴訟程序，因
    相對人並非黃田村唯一繼承人，抗告人如果沒有提起確認親
    子關係存在之訴訟，即無法為黃田村之繼承人，而不能對假
    處分禁止移轉之財產享有權利，故抗告人提起確認親子關係
    存在之訴訟，實為99年度裁全聲字第137號裁定之本案基礎
    法律關係，故抗告人提起確認親子關係存在訴訟，應係已於
    期間內提起本案訴訟。為此，為維護抗告人之權益，求為廢
    棄原裁定云云。
二、按本案尚未繫屬者，命假處分之法院應依債務人聲請，命債
    權人於一定期間內起訴。債權人不於該期間內起訴或未遵守
    前項規定者，債務人得聲請命假處分之法院撤銷假處分裁定
    。民事訴訟法第533條、第529條第1、4項分別定有明文。又
    按民事訴訟法第529條第1項規定「本案尚未繫屬者，命假扣
    押之法院應依債務人聲請，命債權人於一定期間內起訴」，
    此之所謂起訴，係指依訴訟程序，提起訴訟，得以確定其私
    權之存在，而取得給付之確定判決者而言，應不包括其他。
    （最高法院65年度台抗字第44號裁定意旨參照）。易言之，
    又依民事訴訟法第532條規定觀之，假處分既以保全強制執
    行為目的，則其所欲保全之本案訴訟，以給付之訴為限。
三、
  (1)查抗告人為保全其對黃田村之遺產之繼承權有受侵害而難以
    回復之虞，向原審法院聲請假處分，禁止相對人就由被繼承
    人黃田村繼承取得之土地及房屋不得移轉、設定負擔或為其
    他處分，經原審法院以99年度裁全字第137號裁定准許，並
    以100年度司執全字第33號執行在案，因抗告人未就上開聲
    請保全執行之請求起訴，相對人乃向原審法院聲請限期命抗
    告人起訴，經原審法院以100年度司聲字第106號裁定命抗告
    人於收受裁定7日內，就其欲保全執行之請求，向管轄法院
    起訴，該裁定已於100年3月22日將該應送達文件寄存於轄區
    台南市政府警察局第三分局安順派出所，並製作送達通知書
    置於信箱或其他適當位置等情，業經本院依職權調閱上開卷
    宗核閱無訛，依民事訴訟法第138條第2項規定，寄存送達，
    自寄存之日起經10日即97年4月1日發生送達效力，而相對人
    迄至100年4月底仍未就保全執行之請求起訴等情，有民事裁
    定書1份及查詢單13紙附於原審卷可稽（見原審卷第2頁、第
    6至18頁），是相對人聲請撤銷上開99年度裁全字第137號假
    處分裁定，依首揭民事訴訟法第533條、第529條第4項規定
    ，應屬有據，是原審裁定准予撤銷上開99年度裁全字第137
    號假處分裁定，於法尚無不合。
  (2)至抗告人主張其已於100年3月14日對相對人提起確認親子關
    係之訴訟（原提起認領子女之訴，嗣於同年4月7日變更為確
    認親子關係存在之訴)，有該事件卷宗可憑，惟該訴訟之性
    質為確認之訴，而假處分所欲保全之請求，其本案訴訟應以
    給付之訴為限，已如前述，是相對人所提起之上開訴訟，尚
    非屬本件假處分所欲保全之本案訴訟。抗告人據以指摘原裁
    定不當，請求廢棄，即非有理由，應予駁回。
四、據上論結，本件抗告為無理由，依民事訴訟法第495條之1第
    1項、第449條第1項、第95條、第78條，裁定如主文。
中    華    民    國   100    年    12    月    28    日
                  民事第三庭    審判長法  官  黃崑宗
                                      法  官  蘇重信
                                      法  官  羅心芳
上為正本係照原本作成。
本裁定除以適用法規顯有錯誤為理由外，不得再抗告。如提再抗
告，應於收受送達後十日內向本院提出再抗告狀（須附繕本），
並繳納再抗告費新台幣一千元。提起再抗告應委任律師或具有律
師資格之人之委任狀；委任有律師資格者，另應附具律師資格證
書及釋明委任人與受任人有民事訴訟法第466條之1第1項但書或
第2項所定關係之釋明文書影本。
中    華    民    國   100    年    12    月    30    日
                                      書記官  易慧玲
【附註】
民事訴訟法第495條之1第2項準用同法第466條之1第1、2項規定
：
(1)對於第二審判決上訴，上訴人應委任律師為訴訟代理人。但上
  訴人或其法定代理人具有律師資格者，不在此限。
(2)上訴人之配偶、三親等內之血親、二親等內之姻親，或上訴人
  為法人、中央或地方機關時，其所屬專任人員具有律師資格並
  經法院認為適當者，亦得為第三審訴訟代理人。
民事訴訟法第466條之2第1項：
  上訴人無資力委任訴訟代理人者，得依訴訟救助之規定，聲請
  第三審法院為之選任律師為其訴訟代理人。